臺灣彰化地方法院刑事判決
111年度簡上字第99號
上  訴  人  
即  被  告  郭柄宏


上列被告因妨害公務案件，不服本院民國111年5月23日111年度
簡字第252號第一審刑事簡易判決（聲請簡易判決處刑案號：111
年度偵字第986號），提起上訴，本院管轄之第二審合議庭判決
如下：
    主  文
上訴駁回。
    事實及理由
一、本案經本院審理結果，認第一審簡易判決認事用法及量刑均
    無不當，應予維持，並引用第一審判決書（含檢察官聲請簡
    易判決處刑書）記載之事實、證據及理由（如附件）。
二、按被告經合法傳喚，無正當之理由不到庭者，得不待其陳述
    ，逕行判決，刑事訴訟法第371條定有明文；又對於簡易判
    決有不服而上訴者，得上訴於管轄之第二審地方法院合議庭
    ，並準用上開規定，此觀刑事訴訟法第455條之1第1項、第3
    項規定自明。查上訴人即被告郭柄宏（下稱被告）經本院合
    法傳喚後，無正當理由未到庭，此有本院送達證書、刑事報
    到單、個人戶籍資料（完整姓名）查詢結果、臺灣高等法院
    在監在押全國紀錄表等件在卷可稽，爰不待其陳述，逕行判
    決。
三、被告上訴意旨略以：被告侮辱公務員之犯行，是無心之過，
    期間曾欲與警員和解，但被告於民國111年5月2日遭拘提後
    ，執行觀察勒戒導致本人無法與警員達成和解，原審量刑過
    重，請求撤銷原判決等語。
四、按量刑之輕重，係事實審法院得依職權自由裁量之事項，茍
    已斟酌刑法第57條各款所列情狀而未逾越法定刑度，則不得
    遽指為違法；又刑罰之量定屬法院自由裁量之職權行使，但
    仍應審酌刑法第57條所列各款事由及一切情狀，為酌量輕重
    之標準，並非漫無限制，在同一犯罪事實與情節，如別無其
    他加重或減輕之原因，下級法院量定之刑，亦無過重或失輕
    之不當情形，則上級法院對於下級法院之職權行使，原則上
    應予尊重。查本件原審判決以被告犯修正前刑法第140條第1
    項前段之侮辱公務員罪，事證已臻明確，並審酌被告之行為
    有害公務員對國家公權力之執行，前有對於依法執行職務員
    警施強暴罪，經法院判處拘役55日確定之紀錄，復參酌被告
    之智識程度、犯罪動機及所生危害等一切情狀，量處有期徒
    刑2月，併諭知易科罰金之折算標準，業已斟酌刑法第57條
    各款所列情形，且具體說明量刑之理由，亦無逾法定刑度或
    濫用裁量權致違背比例原則之情形，量刑尚稱允洽，於法並
    無違誤。再員警邱柏凱因被告先前曾表示欲和解，之後卻不
    了了之，已無意願再與被告調解，此有電話洽辦公務紀錄單
    在卷可佐（見本院卷第39頁）。是被告徒以前詞提起上訴，
    難認有據，應予駁回。
據上論斷，依刑事訴訟法第455條之1第1項、第3項、第371條、
第364條、第368條、第373條，判決如主文。
本案經檢察官劉彥君提起公訴，檢察官詹雅萍到庭執行職務。　
中　　華　　民　　國　　111 　年　　10　　月　　25　　日
                  刑事第七庭    審判長法官  梁義順
                                法      官  徐啓惟
                                法      官  林于捷
以上正本證明與原本無異。
本件不得上訴。
中　　華　　民　　國　　111 　年　　10　　月　　25　　日
                                書  記  官  林佩萱